【裁判字號】    88,簡上,144
【裁判日期】    890310
【裁判案由】    傷害
【裁判全文】
臺灣桃園地方法院刑事判決           八十八年度簡上字第一四四號
        公訴人  台灣桃園地方法院檢察署檢察官
        被  告  甲○○
        被  告  乙○○
        右一人
        選任辯護人  江松鶴律師
        被  告  丙○○
右上訴人因被告等傷害案件，不服本院中壢簡易庭八十八年度壢簡字第八二七號，中
國八十八年九月十七日第一審簡易判決（聲請簡易判決處刑案號：八十八年度偵字第
一二二二六號），提起上訴本院管轄之第二審地方法院合議庭判決如左：
        主  文
原判決撤銷。
甲○○、乙○○、丙○○共同傷害人之身體，各處有期徒刑伍月，如易科罰金，以參
佰元折算壹日。
        事  實
一、乙○○、甲○○、丙○○（均無不法前科）兄弟三人，因不滿戊○○於民國（下
    同）八十八年五月一日夜間二十二時許，毆傷渠等之兄江長，亮遂基於共同傷害
    他人身體之犯意聯絡，夥同亦有犯意聯絡之真實姓名年籍均不詳之林姓成年男子
    ，於翌（二）日凌晨零時許，分別駕駛二輛汽車，前往桃園縣中壢市三民里三鄰
    二號戊○○住宅，前由乙○○、甲○○、丙○○及年籍及林姓男子四人手持長形
    不明棍棒（未扣案），共同毆打戊○○，玫戊○○受有臉部裂傷一處（１．５公
    分長）、頭皮裂傷兩處（各為３．５公分，２．５公分長）、右眼下部瘀腫一處
    （４×１公分）、左頸後瘀傷一處（１×１．５公分）、左前胸瘀傷一處（３公
    分長）、背部瘀腫一處（７×６公分）、右上臂瘀腫三處（３×３公分兩處、４
    ×２公分一處）、右前臂及手部瘀腫屬處（各為３×５公分及１．５×１．５公
    分三處）、左上臂瘀腫一處（６×４公分）及左前臂瘀腫一處（５×３公分）之
    傷害。
二、案經戊○○告訴臺灣桃園地方法院檢察署檢察官偵查後聲請簡易判決處刑。
        理  由
一、訊據被告乙○○對於有在右揭時地毆打被害人戊○○致傷之事實坦承不違，被告
    甲○○、丙○○則均否認之，被告甲○○辯稱伊在旁邊看，還被己○○打，未動
    手毆打戊○○云云，被告丙○○則辯稱伊係在旁勸架，亦未動手打人云云。惟查
    ：右揭事實業據告訴人戊○○於警訊及偵審中一再指訴歷歷，被告甲○○、丙○○雖否認有動手毆打告訴人，惟證人丁○○、己○○、庚○○於檢察官偵查時或
    本院庭訊時到證述被告三人確實期同動手毆打告訴人無誤，被告甲○○、丙○○
    二人空言否認犯行，不足採信，復有告訴人被毆受傷之照片十五張及診斷證明書
    一紙附卷可稽，本件事證已臻明確，被告等之犯行均堪認定。
二、核被告三人所為，均係犯刑法第二百七十七條第一項之傷害罪，被告三興林姓成
    年男子間有犯意之聯絡及行為之分擔，均為共同正犯。原審以被告罪證明確，予
    以論科，固非無見，惟被告兄弟三人係因告訴人與其兄江長亮發生互毆（均已經
    本院判決）生以暴制暴之心，立即夥眾持棍棒前往尋仇，敗壞社會風氣，且告訴
    人尚為被告等之長輩，被告等恃其年輕力壯對告訴人下手並不留情，致告訴人身
    體頭部、臉部、胸部、背部、部、左右手臂受有多處傷害，尤其告訴人頭部、臉
    部受有裂傷共三處，當場流血嚴重遍及全身，有卷附之告訴人受傷照片十五張可
    證，原量處被告三人各拘役四十天，如易科罰金以三百元折算一日，顥屬過輕，
    上訴意旨指稱原判決量刑過輕，請求撤銷改判等語，尚非無據。至上訴意旨另以
    被告三人因不滿其與被告等之兄江長亮互毆，心生不滿，而共同持棍棒前往尋仇
    欲置其於死地，被告乙○○並口稱要打死伊，因認被告等係基於殺人犯意而為云
    云，被告乙○○則辯稱僅係要教訓告訴人，無取其性命之意，惟查，自前述告訴
    人所受傷勢觀之，告訴人身體受傷部位為臉部、頭部、左頸後、左前胸、背部、
    左右手臂等處，而其傷勢除其臉部有裂傷一處（一．五公分）、頭皮有裂傷二處
    （各為三．五公分、二．五公分長）外，其餘則為瘀腫、瘀傷等傷害，均為皮肉
    之傷而已，客觀上尚難認有生命之危險，告訴人於本院庭訊時亦承稱無致命之傷
    （見本院八十九年一月二十六日訊問筆錄），衡情告訴人係遭被告三人與另一真
    實姓名不詳之林姓男子分持棍棒共同毆打，若被告三人真有置告訴人於死地之意
    ，被告受傷和度當不致僅止於此而已，且被告三人亦王致在告訴人住處，趁告訴
    人之友人或親戚（即證人）均仍在場時而共同動手殺人，是依當時客觀情狀綜合
    研判之，尚難認被告三人當時取告訴人性命之意，上訴意旨猶執陳詞謂被告三人
    係基於殺人犯意而為，為無理由。上訴人此部分上訴意旨雖無理由，然原判決既
    有可議，自應由本院予以撤銷改判，爰審酌被告等之品行、犯罪時所受之刺激、
    犯罪之動機、目的、被害人所受之傷勢、尚未與被害人達成民事上和解及犯罪後
    態度等一切情狀，分別量處有期徒刑五月，並均諭知易科罰金之標準。
據上論斷，應依刑事訴訟法第四百五十五條之一第三項、第三百六十九條第一項前段
、第三百六十四條、第二百九十九條第一項前段，刑法第二十八條、第二百七十七條
第一項、第四十一條，罰金罰鍰提高標準條例第一條前段、第二條，判決如主文。
本案經檢察官洪景明到庭執行職務。
中      華      民      國       八十九     年     三     月     十     日
                                臺灣桃園地方法院刑事第四庭
                                    審判長法  官  鄭景文
                                          法  官  林晏鶻
                                          法  官  孫惠琳
右正本證明與原本無異。
不得上訴。
書記官  李劍龍
中      華      民      國       八十九     年     四     月    二十    日


司法院資訊處製作；財團法人民間司法改革基金會備份。
